# 请教股份支付的递延所得税资产转回问题

提问人：tongyuan325348 时间：2021-04-24 08:05:05
请教陈版和各位老师，公司将股权激励通过持股平台给员工，确认管理费用和资本公积的当期同步确认递延所得税资产，那么当持股平台以低于股票公允价值的行权价格认购公司股票并过户后，是不是就可以认为已经行权，可以转回递延所得税资产了？还是要等持股平台在锁定期过后出售股权激励的股票形成收益以后才算行权？还有一种说法是要等公司代缴持股平台（合伙企业）的个税以后，才可确认税法上的工资薪金，然后转回递延所得税资产。
有点想不明白，请陈版和各位老师赐教，谢谢！

回答人：chenyiwei
一般理解是至少要等持股平台在锁定期过后出售股权激励的股票形成收益以后才算行权。但鉴于规定不明确，故建议与当地主管税务机关确认其把握口径。